【裁判字號】    99,交聲,2470
【裁判日期】    990908
【裁判案由】    交管條例聲異
【裁判全文】
臺灣板橋地方法院交通事件裁定        99年度交聲字第2470號
原處分機關  交通部公路總局臺北區監理所蘆洲監理站
異  議  人
即受處分人  甲○○
上列異議人因違反道路交通管理處罰條例案件，對於交通部公路
總局臺北區監理所蘆洲監理站，於民國99年8 月2 日以北監蘆字
第裁46-CG0000000號違反道路交通管理事件裁決書所為之處分，
聲明異議，本院裁定如下：
    主    文
異議駁回。
    理    由
一、異議意旨略以：受處分人即異議人甲○○於民國99年6 月2
    日6 時31分許，駕駛所有車號CJA-271 號重機車（下稱系爭
    機車），行經臺北縣新莊市○○路與新泰路口時，因見前方
    大客車走走停停，阻礙後方機車通行，為閃避大客車，才行
    駛至內側車道超車，致行駛在禁行機車道上，並非故意違規
    ，爰聲明異議，請求撤銷云云。
二、按機器腳踏車行駛之車道，應依標誌或標線之規定行駛；又
    「禁行機車」標字，用以告示本車道禁止汽缸總排氣量未滿
    550 立方公分之機器腳踏車通行，道路交通安全規則第99條
    第1 項前段、道路交通標誌標線號誌設置規則第178 條第1
    項前段分別定有明文。又機器腳踏車，不在規定車道行駛者
    ，處新臺幣（下同）600 元以上1,800 元以下罰鍰，並記違
    規點數1 點，道路交通管理處罰條例第45條第13款、第63條
    第1 項第1 款亦分別定有明文。
三、經查：
  (一)異議人駕駛系爭機車於上述時、地，因機器腳踏車，不在規
    定車道行駛之違規，經臺北縣政府警察局逕行舉發等情，為
    異議人所不爭執，有臺北縣政府警察局北縣警交字第CG0000
    000 號舉發違反道路交通管理事件通知單、99年7 月23日北
    縣警交字第0990113992號函、採證照片光碟各1 份、採證照
    片6 張在卷可按（見本院卷第3 、8 至9 、23頁），堪信為
    真。又觀諸卷附採證照片所示（見本院卷第9 頁），違規處
    地面繪有明顯之「禁行機車」標誌，一般人依其通常注意，
    均可辨識該車道係屬「禁止機車通行」，而不得行駛機車，
    惟異議人仍駕駛系爭機車行駛於上，其有不在規定車道行駛
    之違規行為，堪予認定。
  (二)異議人雖執前詞置辯，然經本院勘驗採證照片光碟，其中編
    號0000照片顯示，時間6 時31分56秒，大客車行駛在外側車
    道，前輪剛通過停止線而車身大部分仍在車道上時，異議人
    已行駛在大客車左後方之禁行機車道上，且相距一個機車車
    身以上，異議人右前方則有依規定行駛在該大客車正後方（
    即慢車道）之其他機車騎士；編號0003至006 照片顯示，時
    間6 時31分57.4至58.3秒，大客車右轉並通過停止線，異議
    人自大客車車身後方（即停止線後方）直行前進至大客車車
    身中央位置（即通過停止線進入路口約1/3 處），然異議人
    並無隨大客車右轉而切入慢車道之變換車道舉動等情，有本
    院勘驗筆錄、所附照片及採證照片光碟1 份在卷可憑（見本
    院卷第23至27頁），可見異議人辯稱係為閃避走走停停之大
    客車，不得已才行駛於禁行機車道上以便超車，及大客車係
    直行並無右轉情形云云，均非屬實。況大客車雖有佔據外側
    車道之情形，惟該大客車係處於減速右轉之正常行駛狀態中
    ，並非故障、拋錨而有阻礙通行之情事，亦有前述函文、勘
    驗筆錄、所附照片及光碟1 份可憑（見本院卷第8 至9 、23
    至27頁），則在此情形下，異議人應如同前述行駛在該大客
    車正後方之機車一般，先減速、煞停，讓大客車通過後再前
    行，當無貪圖一時快速、便捷，而無視用路安全、交通秩序
    ，即違規駛入「禁行機車」車道之理，故異議人所辯，並無
    足採。
四、綜上所述，異議人既有前揭違規行為，原處分機關依道路交
    通管理處罰條例第45條第13款、第63條第1 項第1 款規定，
    裁處受處分人罰鍰600 元，並記違規點數1 點，自屬有據；
    異議人執前詞認本件裁決不當，為無理由，應予裁定駁回。
五、據上論斷，依道路交通案件處理辦法第19條，裁定如主文。
中    華    民    國    99    年    9     月    8     日
                  交通法庭  法  官  洪珮婷
以上正本證明與原本無異。
如不服本裁定，應於收受送達後5 日內向本院提出抗告狀。
                            書記官  陳永訓
中    華    民    國    99    年    9     月    8     日

司法院資訊處製作；財團法人民間司法改革基金會備份。
